【裁判字號】    90,易緝,109
【裁判日期】    900716
【裁判案由】    違反商標法
【裁判全文】
臺灣臺北地方法院刑事判決                          九十年度易緝字第一九號
    公  訴  人  臺灣臺北地方法院檢察署檢察官
    被      告  乙○○
右列被告因違反商標法案件，經檢察官聲請以簡易判決處刑（八十九年度偵字第一六
○五一號），本院台北簡易庭認不宜以簡易判決處刑，簽請移由本院普通庭審理判決
如左：
    主  文
乙○○連續意圖欺騙他人，明知為於同一商品，使用相同於他人註冊商標之圖樣之商
品而販賣，累犯，處有期徒刑玖月。
扣案之仿冒皮包陸個沒收。
    事  實
一、乙○○有違反商標法前科，於民國（下同）八十五年間，因違反商標法案件，經
    本院判處有期徒刑六月，於八十五年五月三十日易科罰金執行完畢，仍不知悔改
    。其係以在不特定地點販售皮件之攤販，明知「ＧＵＣＣＩ」、「ＦＥＮＤＩ」
    等商標圖樣，分別業由義大利商古奇股份有限公司、義大利商芬蒂國際股份有限
    公司等公司在我國取得商標專用權，且經註冊（專用期間均未屆滿）指定使用於
    書包、手提箱袋、皮夾、皮革製品等商品，竟基於意圖營利之概括犯意，於八十
    九年七月上旬某日，在台北市○○區○○街、新東街口其所擺設之攤位上，向一
    位綽號「小王」之不詳姓名年籍成年男子以每件新台幣（下同）二百元、三百元
    、七百元、八百元不等之價格，販入有上開商標圖樣之皮件十二件，而在上址以
    以每件三百九十元、四百九十元、一千多元之價格再出售予不特定顧客得利。共
    計售出六件，獲利一千三百元。嗣於八十九年八月十一日十二時三十分許，在上
    開攤位為警當場查獲。並扣得仿冒「ＧＵＣＣＩ」皮包二個、仿冒「ＦＥＮＤＩ
    」皮包四個。
二、案經義大利商古奇股份有限公司、義大利商芬蒂國際股份有限公司訴請台北市政
    府警察局信義分局報告台灣台北地方法院檢察署檢察官偵查起訴。
    理  由
一、訊據被告乙○○坦承販入仿冒皮包之事實不諱，然辯稱僅販入遭扣案之六個皮包
    ，尚未售出即遭查獲云云。然查：上開事實業經被告於警訊中坦承不諱，並經告
    訴代理人葉廷耀指訴甚詳，復有商標註冊證、扣案之皮包六個可證，而被告自販
    入皮包至經查獲之時，已有月餘之久，不可能尚未賣出任何一個，且依案重初供
    ，被告於警訊時所供述已賣出六個仿冒皮件等詞應堪採信，事後所辯為避重就輕
    之詞，不足採信，被告犯行，堪以認定。
二、核被告所為，係違反商標法第六十三條之販賣仿冒商標商品罪，其先後多次犯行
    ，時間緊接，所犯構成要件相同之罪名，顯係基於概括犯意為之，為連續犯，應
    依刑法第五十六條規定以一罪論，並加重其刑。被告有如事實欄所載之前科執行
    情形，有台灣高等法院被告全國前案紀錄可稽，其於前案有期徒刑執行完畢，五
    年內再犯有期徒刑以上刑之本罪，為累犯，依法遞予加重其刑。爰審酌被告之素
    行、犯罪之動機、目的、手段、其販賣仿冒商品影響真正商標權所表彰之品質及
    商譽，並造成之營業損失及妨礙社會交易秩序與犯罪後之態度等一切情狀，量處
    如主文所示之刑，並諭知易科罰金之折算標準，以示懲儆。
三、扣案之仿冒衣包六個，應依商標法第六十四條規定宣告沒收。
四、據上論斷，應依刑事訴訟法第四百五十二條、第二百九十九條第一項前段，商標
    法第六十三條、第六十四條，刑法第十一條前段、第五十六條、第四十七條、第
    四十一條第一項前段，罰金罰鍰提高標準條例第二條，判決如主文。
本案經檢察官甲○○到庭執行職務
中      華      民      國    九十    年      七      月    十六    日
                                        臺灣臺北地方法院智慧財產權庭
                                            法  官  曾  正  龍
右正本證明與原本無異。
如不服本判決，應於判決送達後十日內，向本院提出上訴狀。
                                            書記官  彭  自  青
中      華      民      國    九十    年      八      月      一    日
附錄本案論罪科刑法條全文
商標法第六十三條：
明知為前條商品而販賣者，處一年以下有期徒刑、拘役或科或併科新臺幣五萬元以下
金。


司法院資訊處製作；財團法人民間司法改革基金會備份。
